【裁判字號】    99,裁,1803
【裁判日期】    990819
【裁判案由】    聲請假處分
【裁判全文】
最  高  行  政  法  院  裁  定
                                      99年度裁字第1803號
抗  告  人  甲○○
上列抗告人因與相對人臺北市政府間聲請假處分事件，對於中華
民國98年12月30日臺北高等行政法院98年度全字第116號裁定，
提起抗告，本院裁定如下︰
    主  文
抗告駁回。
抗告訴訟費用由抗告人負擔。
    理  由
一、按抗告法院認抗告為不合法或無理由者，應為駁回抗告之裁
    定。
二、緣抗告人因認相對人所為「北投區奇岩社區」之行政徵收處
    分有無效原因而提起訴訟，並由原法院以98年度訴字第2261
    號受理，抗告人並據以聲請假處分。
三、原裁定略以：抗告人係認相對人所為「北投區奇岩社區」之
    行政徵收處分有無效原因而為爭執，並為本件假處分之聲請
    ，是其以行政處分為假處分之標的，復未釋明有何無從期待
    可循現行行政訴訟程序救濟以維護其權利保護之利益之情事
    ，依行政訴訟法第299條之規定，其假處分之聲請，即難謂
    有理由等語。
四、按「於行政訴訟起訴前，如原處分或決定之執行將發生難於
    回復之損害，且有急迫情事者，行政法院亦得依受處分人或
    訴願人之聲請，裁定停止執行。但於公益有重大影響者，不
    在此限。」、「前條規定，於確認行政處分無效之訴訟準用
    之。」、「（第1項）公法上之權利因現狀變更，有不能實
    現或甚難實現之虞者，為保全強制執行，得聲請假處分。（
    第2項）於爭執之公法上法律關係，為防止發生重大之損害
    或避免急迫之危險而有必要時，得聲請為定暫時狀態之處分
    。」、「關於行政機關之行政處分，不得為前條之假處分。
    」，行政訴訟法第116條第3項、第117條、第298條、第299
    條分別定有明文。是以，如認行政處分有無效原因而訴請確
    認無效欲為保全處分者，僅得依行政訴訟法第116條第3項規
    定聲請停止執行，而不得依同法第298條規定聲請假處分。
    本件抗告人既係爭議相對人所為徵收處分之有效性，依上說
    明自無從為假處分之聲請，原裁定據以駁回，自無違誤。抗
    告意旨僅列載公務員懲戒法第2條、第29條、第30條、民事
    訴訟法第436條之20、第120條、第538條之2、第538條之4、
    行政訴訟法第301條、第302條等規定，並未敘明原裁定有如
    何違法情事，抗告難認有理由，應予駁回。
五、據上論結，本件抗告為無理由。依行政訴訟法第104條，民
    事訴訟法第95條、第78條，裁定如主文。
中    華    民    國    99    年    8     月    19    日
                    最高行政法院第七庭
                        審判長法官  藍  獻  林
                              法官  林  茂  權
                              法官  黃  秋  鴻
                              法官  張  瓊  文
                              法官  姜  素  娥

以  上  正  本  證  明  與  原  本  無  異
中    華    民    國    99    年    8     月    19    日
                              書記官  賀  瑞  鸞

司法院資訊處製作；財團法人民間司法改革基金會備份。
